【裁判字號】    98,訴,2454
【裁判日期】    980921
【裁判案由】    毒品危害防制條例
【裁判全文】
臺灣板橋地方法院刑事判決              98年度訴字第2454號
公  訴  人  臺灣板橋地方法院檢察署檢察官
被      告  甲○○
                    （現於臺灣桃園女子監獄執行中）
上列被告因違反毒品危害防制條例案件，經檢察官提起公訴（98
年度毒偵字第2043號），因被告於準備程序進行中就被訴事實為
有罪之陳述，經告知簡式審判程序之旨，本院裁定由受命法官獨
任進行簡式審判程序，並判決如下：
    主  文
甲○○施用第一級毒品，處有期徒刑柒月。扣案之第一級毒品海
洛因壹包（驗餘淨重零點貳參壹肆公克）沒收銷燬之，注射針筒
壹支沒收；又施用第二級毒品，處有期徒刑肆月。應執行有期徒
刑玖月，扣案之第一級毒品海洛因壹包（驗餘淨重零點貳參壹肆
公克）沒收銷燬之，注射針筒壹支沒收。
    事  實
一、甲○○前於民國92年間因施用毒品案件，經本院以93年度毒
    聲字第407 號裁定送觀察、勒戒後，認無繼續施用毒品之傾
    向，於94年3 月11日執行完畢釋放出所，並經臺灣桃園地方
    法院檢察署檢察官以94年度毒偵緝字第46號及94年度毒偵字
    第1095號為不起訴處分確定。於97年間因施用第一、二級毒
    品案件，經本院以98年度審訴字第319 號判決分別判處有期
    徒刑6 月、2 月，應執行有期徒刑7 月確定；及因施用第一
    級毒品案件，經本院以98年度審訴字第325 號判決判處有期
    徒刑7 月確定（尚未執行完畢）。詎甲○○仍無法戒除毒癮
    ，復於前開觀察、勒戒釋放後5 年內，明知海洛因及安非他
    命業經公告列為毒品危害防制條例第2 條之第1 、2 級毒品
    ，不得非法持有、施用，竟基於施用第1 、2 級毒品海洛因
    及安非他命之犯意，於98年3 月6 日上午10時許（起訴書誤
    載為98年3 月5 日22時許），在桃園縣中壢市○○路105 號
    （起訴書誤載為後火車站某賓館102 號房內），海洛因以注
    射針筒施用之方法，安非他命則置於玻璃球吸食器內以火燒
    烤產生煙霧後吸食之方式，施用海洛因、安非他命各1 次，
    嗣甲○○於98年3 月6 日22時50分許，在臺北縣中和市○○
    路855 號前為警查獲，並在甲○○身上當場起出第一級毒品
    海洛因1 小包（驗餘淨重0.2314公克）及注射針筒1 支，復
    經警對其採集尿液送驗結果發現嗎啡類、甲基安非他命類均
    呈陽性反應，始查悉上情。
三、案經臺北縣政府警察局中和分局報請臺灣板橋地方法院檢察
    署檢察官偵查起訴。
    理  由
一、訊據被告甲○○坦承前開犯罪實，而被告於98年3 月6 日為
    警所採尿液送臺灣檢驗科技股份有限公司檢驗結果，發現確
    有鴉片類、安非他命之陽性反應，此有臺北縣政府警察局中
    和分局偵辦毒品危害防制條例案犯嫌尿液編號對照表、臺灣
    檢驗科技股份有限公司98年3 月23日出具之濫用藥物檢驗報
    告各1 紙附卷可稽，次查，該檢驗中心係先以酵素免疫分析
    法（ＥＩＡ）篩驗，其尿液中海洛因代謝物嗎啡、安非他命
    濃度超出檢測範圍，再以氣相層析質普儀分析法（ＧＣ／Ｍ
    Ｓ）確認；其檢驗方法係以「氣相層析儀」先將物質氣化後
    ，再經分析管分離，由於各種物質之沸點及對管柱之吸附力
    不同，在經過檢測器（Detector）測定後，表現出不同之滯
    留時間（Retension time），以滯留時間來判斷係何種物質
    ；再利用「質普儀」為檢測器，將物質撞擊成碎片，記錄其
    質譜圖。因每個化合物之鍵結能力不同，故不同之物質會有
    其特定之質譜圖，因此在物質之判斷上有如指紋之鑑定，在
    理論上，扣除人為因素，其精確度已接近百分之百。此外，
    復有被告所有供施用之毒品第1 級毒品海洛因1 包（驗餘淨
    重0.2314公克）及施用毒品所用之注射針筒1 支等扣案可資
    佐證，足證被告前開自白應與事實相符，應予信實。第查，
    被告有事實欄所述施用毒品之情形，有臺灣高等法院被告全
    國前案紀錄表1 份在卷可稽，其於觀察、勒戒釋放後，5 年
    內再犯施用第1 、2 級毒品之罪，與毒品危害防制條例第23
    條第2 項之規定相符，殆無疑問。從而，本案事證已臻明確
    ，被告犯行洵堪認定，自應依法論科。
二、按海洛因及甲基安非他命分屬第1 級及第2 級毒品，毒品危
    害防制條例第2 條第2 項第1 款及第2 款定有明文。核被告
    甲○○所為，係犯毒品危害防制條例第10條第1 項之施用第
    1 級毒品罪及同條第2 項之施用第2 級毒品罪；其持有海洛
    因及甲基安非他命之低度行為，分別為施用之高度行為所吸
    收，均不另論罪；其所犯上開二罪，犯意各別，行為互異，
    應分論併罰。爰審酌被告已有因施用毒品獲不起訴處分之寬
    典，猶因施用海洛因、甲基安非他命再犯本罪，顯未衷心悛
    悔，漠視法令之禁制，恣意濫用藥品，甚為可訾，兼衡其施
    用甲基安非他命、海洛因所生危害實以自戕健康為主，於他
    人尚無明顯重大危害及其犯後終能供認無隱，態度良好等一
    切情狀，分別量處如主文所示之刑，並定其應執行之刑，以
    示懲戒。
三、扣案第1 級毒品海洛因1 包（驗餘淨量0.2314公克），係第
    1 級毒品，有交通部民用航空局航空醫務中心毒品鑑定書乙
    紙可參，應依毒品危害防制條例第18條第1 項前段規定宣告
    沒收銷燬之。又扣案之注射針筒1 支，為被告所有供犯本案
    犯罪所用之物，業據被告供承在卷，爰依法宣告沒收。
據上論斷，應依刑事訴訟法第273 條之1 第1 項、第299 條第1
項前段，毒品危害防制條例第10條第1 項、第2 項、第18條第1
項前段，刑法第11條前段、第51條第5 款、第38條第1 項第2款
，判決如主文。
本案經檢察官陳姿雯到庭執行職務。
中    華    民    國    98    年    9     月    21    日
                  刑事第十五庭  法  官  吳幸娥
以上正本證明與原本無異
如不服本判決，應於判決送達後10日內敘明上訴理由，向本院提
出上訴狀 (應附繕本) ，上訴於臺灣高等法院。其未敘述上訴理
由者，應於上訴期間屆滿後20日內向本院補提理由書「切勿逕送
上級法院」。
                                書記官  黃頌棻
中    華    民    國    98    年    9     月    21    日
附錄本案論罪科刑法條全文：
毒品危害防制條例第10條
施用第一級毒品者，處六月以上五年以下有期徒刑。
施用第二級毒品者，處三年以下有期徒刑。


司法院資訊處製作；財團法人民間司法改革基金會備份。
